臺灣高雄地方法院刑事判決
111年度審易字第1000號
公  訴  人  臺灣高雄地方檢察署檢察官
被      告  陸昭呈




上列被告因竊盜案件，經檢察官提起公訴（111年度偵字第18922
號），被告於本院準備程序為有罪之陳述，經聽取當事人之意見
後，本院裁定依簡式審判程序審理，判決如下：
    主  文
陸昭呈犯攜帶兇器竊盜罪，處有期徒刑柒月。未扣案之犯罪所得
新臺幣參仟元沒收，於全部或一部不能沒收或不宜執行沒收時，
追徵其價額。　　　　
    事  實
一、陸昭呈意圖為自己不法之所有，基於加重竊盜之犯意，於111年
    3月19日6時15分許，前往胡璟霖經營位在高雄市○○區○○街00
    0000號娃娃機店，持客觀上可為兇器之砂輪機（未扣案）破
    壞兌幣機，再竊取兌幣機內之零錢約新臺幣（下同）3000元
    。得手後駕駛車牌號碼000-0000號自用小客車離去。嗣胡璟霖
    發覺調閱店內監視器，並報警處理，經警調閱路口監視器後，
    循線查悉上情。
二、案經胡璟霖告訴由高雄市政府警察局小港分局報告臺灣高雄
    地方檢察署檢察官偵查起訴。
    理  由
一、本件被告陸昭呈所犯係死刑、無期徒刑、最輕本刑為3年以上
    有期徒刑以外之罪，其於準備程序進行中就被訴事實為有罪
    之陳述，經法官告知簡式審判程序之旨，並聽取當事人之意
    見後，認無不得或不宜改依簡式審判程序進行之情形。爰依
    刑事訴訟法第273條之1第1項規定，由法官行簡式審判程序
    審理。又本件所引屬於被告以外之人於審判外陳述之傳聞證
    據，依同法第273條之2規定，不受第159條第1項關於傳聞法
    則規定之限制，依法有證據能力，合先敘明。
二、上開犯罪事實，業據被告陸昭呈於警詢（警卷第6至8頁）、
    偵訊（偵卷第43至45頁）及本院審理時（審易卷第61、69、
    71頁）均坦承不諱，核與證人即告訴人胡璟霖於警詢（警卷
    第3、4頁）證述之情節，參核相符；並有監視器翻拍照片9
    張、現場照片3張、監視器錄影光碟1片（警卷第9至15頁，偵
    卷證物袋）、車輛詳細資料報表1份（警卷第21頁）在卷可
    佐。是被告上開任意性之自白，與卷內之積極證據，參核相
    符，足以採為論罪之基礎。本件事證明確，被告上開犯行，
    堪以認定，應依法論科。
三、論罪科刑：
  ㈠按刑法第321條第1項第3款之加重竊盜罪，係以行為人攜帶兇
    器竊盜為其加重條件，此所謂兇器，並無種類限制，凡客觀
    上足對他人生命、身體、安全構成威脅，具危險性之器物均
    屬之，且祇須行竊時攜帶此種具危險性之兇器為已足，尚不
    以攜帶之初有行兇意圖為必要（最高法院79年台上字第5253
    號判決意旨參照）。本件被告竊盜所攜帶之砂輪機，為金屬
    材質、質地堅硬之工具，可破壞兌幣機鎖頭，堪認客觀上足
    對人之生命、身體、安全構成威脅，具有危險性，屬刑法第
    321條第1項第3款所定之兇器。
  ㈡核被告所為，係犯刑法第321條第1項第3款之攜帶兇器竊盜罪
    。
　㈢爰以行為人之責任為基礎，審酌被告不思以正當途徑獲取財
    物，竟持砂輪機破壞兌幣機後，竊取兌幣機內之現金3,000
    元，行為實有可議，並考量被告前有多項犯罪（含竊盜）執
    行完畢之前科，仍再犯本案，實應予責難，行為人之品行難
    謂良好，惟念其犯後坦承犯行，態度非惡，兼衡以被告於本
    院審理時自陳國中肄業，入監前從事臨時工，一天收入1200
    元，未婚，無小孩之智識、家庭及經濟狀況（審易卷第71頁
    ），暨其犯罪之動機、目的、手段等一切情狀，量處如主文
    所示之刑。 
四、沒收：
  ㈠按犯罪所得，屬於犯罪行為人者，沒收之。但有特別規定者
    ，依其規定。前二項之沒收，於全部或一部不能沒收或不宜
    執行沒收時，追徵其價額，刑法第38條之1第1項、第3項分
    別定有明文。查被告坦承於前揭時、地竊取之現金3,000元
    （審易卷第61頁），未據扣案，核屬被告犯罪所得，為澈底
    剝奪被告之不法利得，自應宣告沒收，並於全部或一部不能
    沒收或不宜執行沒收時，追徵其價額。
　㈡至供被告本件犯罪所用之砂輪機1台，被告供述係向友人借得
    ，而非被告所有之物（偵卷第43頁），復無任何證據足認係
    他人無正當理由提供被告行竊使用，亦非屬違禁物，自無從
    予以宣告沒收，附此敘明。
據上論斷，應依刑事訴訟法第273條之1第1項、第299條第1項前
段，刑法第321條第1項第3款、第38條之1第1項前段、第3項，刑
法施行法第1條之1，判決如主文。
本案經檢察官王清海提起公訴，檢察官陳宗吟到庭執行職務。
中　　華　　民　　國　　111 　年　　10　　月　　31　　日
                  刑事第五庭  法  官   李昆南
以上正本證明與原本無異。
如不服本判決應於收受送達後20日內向本院提出上訴書狀，並應
敘述具體理由；如未敘述上訴理由者，應於上訴期間屆滿後20日
內向本院補提理由書（均須按他造當事人之人數附繕本）「切勿
逕送上級法院」。
因疫情而遲誤不變期間，得向法院聲請回復原狀。
中　　華　　民　　國　　111 　年　　11　　月　　1 　　日
　　　　　　　　　　　　　　  書記官   鄭仕暘     
附錄本判決論罪科刑法條
中華民國刑法第321條
犯前條第一項、第二項之罪而有下列情形之一者，處6月以上5年
以下有期徒刑，得併科50萬元以下罰金：
一、侵入住宅或有人居住之建築物、船艦或隱匿其內而犯之。
二、毀越門窗、牆垣或其他安全設備而犯之。
三、攜帶兇器而犯之。
四、結夥三人以上而犯之。
五、乘火災、水災或其他災害之際而犯之。
六、在車站、港埠、航空站或其他供水、陸、空公眾運輸之舟、
    車、航空機內而犯之。
前項之未遂犯罰之。